臺灣台北地方法院民事判決　九十一年度訴字第三五○三號
　　原　　　告　合作金庫銀行股份有限公司
　　法定代理人　丁○○
　　訴訟代理人　乙○○
　　　　　　　　甲○○
　　　　　　　　丙○○
右當事人間請求清償借款事件，本院判決如左：
    主　    文
被告應連帶給付原告新台幣佰貳拾捌萬零壹佰拾柒元，及自民國九十年九月二十
七日起至清償日止，按年息百分之九點九九四計算之利息，暨自民國九十年十月二十
七日起至清償日止，逾期在六個月以內者，按上開利率百分之十，逾期超過六個月者
，按上開利率百分之二十計付違約金。
訴訟費用由被告連帶負擔。
    事  　  實
甲、原告方面：
  一、聲明：如主文之所示。
  二、陳述：被告己○○於民國八十三年五月二十日邀同被告戊○○為連帶保證人，
      向原告借款新台幣（下同）七百九十四萬元，借款期間自八十三年五月二十日
      起至一百○三年五月二十日止，約定利息按原告基本放款利率加碼年息百分之
      二點五計算，並隨原告基本放款利率變動而調整，按月攤還本息，如未按期付
      息或清償本金，債務視為全部到期，除自逾期之日起按上開利率給付遲延利息
      外，逾期清償在六個月以內者，按上開利率百分之十，超過六個月者，則按上
      開利率百分之二十計付違約金。詎被告自八十八年十二月十三日起即未依約清
      償，債務視為全部到期，經原告聲請強制執行拍賣抵押物後，僅受償五百二十
      三萬零七百三十六元，其中含執行費用五萬四千一百一十五元，及至九十年九
      月二十六日止之利息、違約金，復再追償四百七十八元，抵充違約金至九十年
      十月二十六日止，尚欠原告本金三百二十八萬零一百三十七元及自九十年九月
      二十七日起至清償日止之利息、自九十年十月二十七日起至清償日止之違約金
      ，為此依消費借貸、連帶保證之法律關係提起本件訴訟。
  三、證據：提出借據、臺灣板橋地方法院八十九年度民執宿字第二二三七六號分配
      表、逾期放款依民法第三百二十三條規定順序收回債權備查簿、歷年基本放款
      利率一覽表、放款貸放登錄單、貸放補項登錄單各一件及授信約定書二件。
乙、被告方面：
    被告己○○、戊○○均未於言詞辯論期日到場，亦未提出書狀作何聲明或陳述。
    理      由
甲、程序方面：
  一、按當事人得以合意定第一審管轄法院。但以關於由一定法律關係而生之訴訟為
      限。前項合意，應以文書證之，民事訴訟法第二十四條定有明文。本件原告向
      本院對被告提起清償借款之訴訟，本院固非被告住所地之法院，然依兩造所簽
      訂之授信約定書第十二條之約定，兩造就被告對原告所負之各宗債務，合意以
      臺北地方法院為第一審管轄法院，是揆諸首揭規定，本院就本件清償借款訴訟
      自有管轄權，合先敘明。
  二、次按訴狀送達後，原告不得將原訴變更或追加他訴，但擴張或減縮應受判決事
      項之聲明者，不在此限，民事訴訟法第二百五十五條第一項第三款亦有明文。
      查本件原告於九十一年六月二十四日起訴時，其應受判決事項之聲明為：「被
      告應連帶給付原告三百二十八萬一百三十七元，及自九十年九月二十七日起至
      清償日止，按年息百分之一○點○一四計算之利息，及自九十年十月二十七日
      起至清償日止，逾期六個月以內按本放款利率一成，逾期超過六個月以上者，
      按本放款利率二成計算加付違約金。」，嗣於九十一年八月五日當場陳明其應
      受判決事項聲明利率部分更正為百分之九點九九四，顯將原訴變更，惟屬應受
      判決事項聲明之減縮，揆諸前揭規定，本院認應准許之。
  三、本件被告未於言詞辯論期日到場，核無民事訴訟法第三百八十六條所列各款情
      形，爰依原告之聲請，由其一造辯論而為判決。
乙、實體方面：
  一、原告主張被告己○○於八十三年五月二十日邀同被告戊○○為連帶保證人，向
      原告借款七百九十四萬元，借款期間自八十三年五月二十日起至一百○三年五
      月二十日止，約定利息按原告基本放款利率加碼年息百分之二點五計算，並隨
      原告基本放款利率變動而調整，按月攤還本息，如未按期付息或清償本金，債
      務視為全部到期，除自逾期之日起按上開利率給付遲延利息外，逾期清償在六
      個月以內者，按上開利率百分之十，超過六個月者，則按上開利率百分之二十
      計付違約金。詎被告自八十八年十二月十三日起即未依約清償，債務視為全部
      到期，經原告聲請強制執行拍賣抵押物後，僅受償五百二十三萬零七百三十六
      元，其中含執行費用五萬四千一百一十五元，及至九十年九月二十六日止之利
      息、違約金，復再追償四百七十八元，抵充違約金至九十年十月二十六日止，
      尚欠原告本金三百二十八萬零一百三十七元及自九十年九月二十七日起至清償
      日止之利息、自九十年十月二十七日起至清償日止之違約金之事實，業據其提
      出與所述相符之借據、臺灣板橋地方法院八十九年度民執宿字第二二三七六號
      分配表、逾期放款依民法第三百二十三條規定順序收回債權備查簿、歷年基本
      放款利率一覽表、放款貸放登錄單、貸放補項登錄單各一件及授信約定書二件
      為證，被告己○○、戊○○經合法通知，既未於言詞辯論期日到場爭執，復未
      提出書狀答辯以供本院斟酌，自應認原告之主張為真實。
  二、按借用人應於約定期間內，返還與所借用物種類、品質、數量相同之物。又稱
      保證者，謂當事人約定，一方於他方之債務人不履行債務時，由其代負履行責
      任之契約；又保證債務，除契約另有訂定外，包含主債務之利息、違約金、損
      害賠償及其他從屬於主債務之負擔；另連帶債務之債權人，得對債務人中之一
      人或數人或全體同時或先後請求全部或一部之給付；民法第四百七十八條、第
      七百三十九條、第七百四十條、第二百七十三條第一項分別定有明文。查被告
      己○○向原告借款，自八十八年十二月十三日起未按期付息及清償本金，依兩
      造授信約定書第五條之約定，債務視為全部到期，經原告拍賣抵押物後，仍不
      足清償，已如前述，是九十年十月五日起原告之基本放款利率已變動為年息百
      分之七點四九四，本件借款利率已調整為年息百分之九點九九四，亦有原告所
      提出臺灣板橋地方法院八十九年度民執宿字第二二三七六號分配表、歷年基本
      放款利率一覽表各一件在卷可稽，被告戊○○既為被告己○○之連帶保證人，
      從而，原告依消費借貸及連帶保證契約請求被告連帶給付如主文第一項所示之
      借款、利息及違約金，即無不合，應予准許。
丙、據上論結，本件原告之訴為有理由，依民事訴訟法第三百八十五條第一項前段、
    第八十五條第二項，判決如主文。
中　　　華　　　民　　　國　　九十一　　年　　　九　　　月　　 三十　　 日
                                  民事第一庭法      官　陳盈如
右為正本係照原本作成
如對本判決上訴，須於判決送達後廿日內向本院提出上訴狀
中　　　華　　　民　　　國　　九十一　　年　　　九　　　月　　 三十　　 日
                                            法院書記官　高秋芬
